最高法院刑事判決　　　　　　　九十四年度台上字第二一二號
　　上　訴　人　甲○○
　　　　　　　　　　　　決誤載.
上列上訴人因過失致人於死案件，不服台灣高等法院台南分院中
華民國九十年十月十二日第二審判決（九十年度交上訴字第一二
二二號，起訴案號：台灣雲林地方法院檢察署九十年度偵字第一
八一八號），提起上訴，本院判決如下：
    主  文
原判決撤銷，發回台灣高等法院台南分院。
    理  由
本件原判決認定上訴人甲○○平日種菜務農，駕駛大貨車運送農
具及所生產之蔬菜至批發市場銷售，係以從事駕駛為其附隨業務
之人。上訴人於民國九十年一月十五日上午七時十一分許，駕駛
自用大貨車，沿雲林縣二崙鄉○○道○○路由東往西之方向行駛
，行經該路與民族路交岔路口時（不能認定何人不遵守號誌而闖
紅燈），應注意當地速限每小時四十公里，並應注意車前狀況，
隨時採取必要之安全措施；又大型車在雙向四線車道行駛時，除
超越同一車道之前車或準備左轉彎外，均不得在內線車道行駛，
竟疏未注意貿然以時速約六十公里之速度行駛，適有無駕駛執照
、未配戴安全帽，且未注意車前狀況之被害人李佩伊騎乘重型機
車，沿雲林縣二崙鄉○○路由北往南之方向行駛，行至該處。上
訴人見狀不及煞閃，致所駕駛之大貨車車身鐵條銲成之護欄，與
李佩伊騎乘之機車車頭碰撞，造成李佩伊人車倒地受傷，經送醫
不治死亡。因而維持第一審論處上訴人業務過失致人於死罪刑之
判決，駁回上訴人及檢察官之第二審上訴。固非無見。
惟查：(一)、原判決事實認定上訴人應注意而疏未注意大型車在雙
向四線車道行駛時，除超越同一車道之前車或準備左轉彎外，均
不得在內線車道行駛。於理由以上訴人未注意上開規定，駕駛大
貨車行經上開交岔路口時，竟駛內線車道，倘上訴人不行駛內線
車道，並依限速行駛，於發現李佩伊機車時，應不致煞閃不及肇
事，因認上訴人違規行駛內線車道，亦為其過失原因之一（原判
決第五頁第七行至第十三行）。而依卷內資料，大貨車與機車之
撞擊點及肇事後機車倒地、大貨車停止位置均在上訴人所行駛之
內線車道內，固足認當時上訴人違規行駛內線車道，李佩伊係騎
機車於通過外線車道後始與上訴人所駕駛之大貨車相撞。則上訴
人如行駛外線車道，見李佩伊騎機車自右側過來似較其行駛內線
車道更難以煞閃，原判決認定上訴人違規行駛內線車道，亦為其
過失原因之一，此項判斷，是否合於經驗及論理法則﹖自非無疑
，而尚待究明。(二)、上訴人於第一審審理及原審審理時一再以其
並未超速行駛，道路交通事故調查報告表上事故現場圖所載之伊
車有三條煞車痕，分別為六點三公尺、四點二公尺、五點一公尺
，與原來之草圖所載二條不合，且第二條煞車痕看不出前輪的煞
車痕，所載之長度亦與事實不符等情為辯，並提出草圖一份為證
（第一審卷第三十四頁、第三十五頁、第四十一頁、第六十三頁
，原審卷第二十九頁）。原判決就此並未詳為說明上開事故現場
圖所載之三條煞車痕如何與事實相符，僅以經證人即製作之警員
林傳永證明在案，即予以採信而為不利上訴人之認定，亦有判決
理由不備之違法。上訴意旨指摘原判決違法，非無理由，應認原
判決有撤銷發回之原因。
據上論結，應依刑事訴訟法第三百九十七條、第四百零一條，判
決如主文。
中　　華　　民　　國　九十四　年　　一　　月　 十三 　日
                      最高法院刑事第十一庭
                          審判長法官  張　淳　淙
                                法官  謝　俊　雄
                                法官  蘇　振　堂
                                法官  張　春　福
                                法官  呂　丹　玉
      本件正本證明與原本無異
                            　　　　　書  記  官
中　　華　　民　　國　九十四　年　　一　　月　 二十 　日
                                                      Ｑ
